臺灣臺北地方法院交通事件裁定　　　　　　　　　　九十年度交聲字第一二七九號
　　異　議　人
　　即受處分人　甲○○
右列受處分人因違反道路交通管理處罰條例事件，對於臺北市交通事件裁決所中華民
國九十年十一月十五日所為之處分（原處分案號：北市裁三字第裁00－00000
0號），聲明異議，本院裁定如左：
    主      文
異議駁回。
    理      由
一、按交通違規事件裁罰案件，性質上屬於交通行政主管機關本於職權於公法上具體
    事件所為之決定而對外直接發生法律效果之單方行政行為，參酌行政法院五十六
    年度判字第八一號判例意旨「本件原告行為時尚在舊所得稅法施行期間，實體上
    固應適用舊法，但被告官署稽徵程序係開始於現行所得稅法令公布施行以後，程
    序上即應適用新法」，本件道路交通管理處罰條例雖於民國九十年一月十七日公
    布修正，於同年六月一日施行，依行政「實體從舊，程序從新」原則，尚無比較
    新舊法之問題，本件行為時法為修正前之舊法，核先敘明。次按汽車行駛高速公
    路應依速限標誌指示，高速公路交通管制規則第五條已有明定。又汽車行駛於高
    速公路，而不遵管制之規定者，處汽車駕駛人銀元一千元以上二千元以下罰鍰；
    而汽車駕駛人違反道路交通管理處罰條例第三十三條規定者，除應依該條款處罰
    鍰外，並記違規點數一點，道路交通管理處罰條例第三十三條、第六十三條第一
    項第一款亦定有明文。
二、本件受處分人即異議人甲○○於八十八年五月三十日凌晨零時三十七分許，駕駛
    車牌號碼ＤＧ–三九一三號自用小客車，在國道三號公路南向八十六公里最高速
    限一○○公里處，以時速一三三公里行駛，超速三十三公里，而為內政部警政署
    國道公路警察局第六警察隊警員陳俊廷以受處分人有違反道路交通管理處罰條例
    第三十三條規定之行為掣單舉發，受處分人當場拒絕簽收該舉發通知單，並由填
    單警員載明「拒簽收」字樣，嗣受處分人並未依規定自動繳納罰鍰，亦未於舉發
    通知單上所載之應到案日期前到案聽候裁決，原處分機關乃依道路交通管理處罰
    條例第三十三條、第六十三條第一項第一款、違反道路交通管理事件統一裁罰標
    準表之規定，於九十年七月十二日裁處受處分人罰鍰新臺幣六千元，並記違規點
    數一點。
三、訊據受處分人甲○○固不否認於右揭時間有駕駛汽車行經上述路段，且經警攔查
    停車時顯示在測速器上之時速係一三三公里之事實，惟辯稱：伊所有之汽車車種
    係三菱牌一八○○ＣＣ的休旅車，還不至於性能優良到可以開到時速一三三公里
    ，而且伊全家大小都在車上，有可能警察看到的是別的車超速，沒有把測速紀綠
    消掉而誤判所致，且從時速一三三公里到停車須要很遠的距離，而伊當時係停在
    警車不遠處云云。然查，休旅車固然非屬追求優越速度之車種，但以當代造車工
    藝技術水準，尚非絕無以時速一三三公里高速行駛之可能，受處分人以此為詞，
    並謂其全家大小均同乘該車置辯，顯不足逕信。而受處分人駕駛汽車於前揭時地
    違規超速行駛等情，業據證人即目睹受處分人駕駛汽車違規行駛之警員陳俊廷於
    本院九十一年一月九日調查時，以具結擔保其供述之真實性，並在負擔偽證罪之
    處罰心理下證稱：本件違規時間是在凌晨，車輛很少，所以可以很明確看出那一
    部車是超速，而測速器是裝設在巡邏車旁，感應順向車輛來速，測速器在二、三
    百公尺內即可鎖定超速車輛，伊實施測速時會選擇有彎道的地方配合地形，於測
    速器鎖定後，看見自彎道衝出的車輛就是超速車，而且每次攔檢超速車，一定要
    開完舉發通知單，將測速器歸零後，才能繼續執勤，再測得另部違規汽車速度，
    不可能發生沒消掉上一部超速車之紀綠而誤為受處人違規超速之情事等語。按證
    人陳俊廷乃為原處分機關所認定受處分人有前開駕駛汽車違規行為之原證人，其
    並到庭在本院法官面前以言詞供述本件訴訟上之待證事實–即受處分人有前開違
    規事實，本院由其上述證述已得有受處分人確有上開違規行為之心證，且於本件
    卷存證據資料內並無任何積極證據足以證明證人陳俊廷上開證詞係屬虛偽，亦無
    足以令人顯信陳俊廷之證述為不可採之品性證據或前科證據存在，本院自不得僅
    以證人係本件開單告發之員警而全盤抹煞其在訴訟上所具有之原證人資格，而受
    處分人復無舉出或聲請本院調查任何對其有利之證據，以使本院對證人所供述受
    處分人違規之行為產生任何合理之懷疑，況且交通警察掣單舉發違反道路交通管
    理條例所列之違規事實，本質上為行政處分，係公務員基於職務上之權力，依法
    就特定之具體事件所為之具公法上效果之單方面行政行為，基於公務員為公法上
    行為具有公信力之原則，該行政行為當可被推定為真正，其據以依法處分之事實
    認定亦為正確無誤。從而本件異議人既未能提出證據以資證明其無違規行為，其
    雖以前開情詞為辯，尚難認為可採，本件事證明確，受處分人有上述在高速公路
    未依標誌指示而超速行駛汽車之違規行為洵堪認定。從而原處分機關依前揭道路
    交通管理處罰條例第三十三條、第六十三條第一項第一款、違反道路交通管理事
    件統一裁罰標準表之規定，裁處受處分人罰鍰新臺幣六千元，並記違規點數一點
    ，核無違誤，本件受處分人之異議為無理由，自應將其異議駁回。
據上論斷，應依道路交通案件處理辦法第十九條，裁定如主文。
中      華      民      國  九十一    年      七      月     十八     日
                                      臺灣臺北地方法院交通法庭
                                              法  官  張江澤
右正本證明與原本無異。
如不服本裁定應於送達後五日內向本院提出抗告狀。
                                              書記官  石幸代
中      華      民      國    九十一    年      七      月     十九     日
